臺灣板橋地方法院刑事判決　　　　　　 94年度簡上字第117號
上　訴　人　臺灣板橋地方法院檢察署檢察官
被　　　告　乙○○
上列上訴人因被告竊盜案件，不服本院93年度簡字第192 號中華
民國94年1 月28日第一審判決（聲請簡易判決處刑案號：臺灣板
橋地方法院檢察署93年度速偵字第1144號），提起上訴，暨移送
併辦（94年度偵字第3400號），本院判決如左：
    主  文
原判決撤銷。
乙○○連續竊盜，累犯，處有期徒刑陸月，如易科罰金，以佰
元折算壹日，扣案機車鑰匙壹支沒收；又連續意圖為自己不法之
所有，而侵占離本人所持有之物，處罰金仟元，如易服勞役，
以佰元折算壹日。
    事  實
一、乙○○於民國92年間因故買贓物案件，經本院於92年7 月11
    日以92年度簡字第1473號判處有期徒刑6 月，並於93年8 月
    26日縮刑期滿執行完畢。詎仍不知悔改，竟意圖為自己不法
    之所有，並基於竊盜之概括犯意，先於93年12月6 日15時許
    ，在臺北縣永和市○○路47號前，以自備鑰匙1 支竊取戊○○所有車牌號碼MCZ-081 號重型機車1 輛，得手後供己騎用
    ；復承前開概括犯意，於94年2 月8 日上午9 時20分許，駕
    駛K5-5931 號箱型車，趁大樓住戶開啟車庫鐵捲門之際，侵
    入臺北縣永和市○○路○ 段235 號地下3 樓之停車場（侵入
    住宅部分未據告訴），徒手竊取丙○○所有放置在第47號停
    車格之建築用矽利康膠150 支、礦泉水12瓶、紙膠帶140 捲
    、鋁窗固定片500 支、矽利康槍1 支、建築工具袋2 袋等物
    品得手後，放置於箱型車內，嗣於94年2 月8 日上午9 時25
    分時許，在上址為丙○○發現報警查獲。復另萌生為自己不
    法所有之意圖，並基於侵占離本人所持有之物之概括犯意，
    自93年11月底至12月初間，在臺北縣中和市某處，先後拾得
    丁○○所有而脫離其持有之皮夾1 只及誠泰銀行金融卡、燦
    坤會員卡各1 張（按該皮夾1 只及誠泰銀行金融卡、燦坤會
    員卡各1 張係丁○○於93年12月初某日，在臺北縣中和市○○路160 巷33號13樓住處地下室停車場內所失竊之物）；及
    甲○○所有而脫離其持有之健保IC卡1 張後（按該健保IC卡
    1 張係甲○○於93年11月某日，在臺北縣中和市○○路23巷
    22號5 樓樓下附近所失竊之物），將之侵占入己。嗣於93年
    12月6 日15時20分許，乙○○騎乘上開機車行經臺北縣永和
    市○○路213 巷21號前時，為戊○○之子楊鎮邦發覺，報警
    究辦，並扣得乙○○所有供竊取上開機車所用之鑰匙1 支。
二、案經臺北縣政府警察局永和分局報由臺灣板橋地方法院檢察
    署檢察官聲請以簡易判決處刑，及被害人丙○○訴由臺北縣
    政府警察局永和分局報由同署檢察官移送併辦。
    理  由
一、右揭竊取戊○○機車及侵占脫離丁○○、甲○○持有之物部
    分之犯罪事實，業據被告乙○○於警詢、偵訊中全部坦白承
    認，核與被害人丁○○、甲○○、戊○○於警詢中之指訴及
    證人楊鎮邦於警詢中之證言相符，且有臺北縣政府警察局永
    和分局搜索、扣押筆錄1 份、扣押物品目錄表、收據、贓證
    物品清單各1 紙、臺北縣政府警察局贓物認領保管收據3紙
    附卷可稽，此外並有機車鑰匙1 支扣案可資佐證，被告此部
    分犯行，堪以認定。至於在上揭時地竊取丙○○所有之建材
    物品部分，訊據被告固不否認有於94年2 月8 日9 時20分許
    ，趁大樓住戶開啟鐵捲門之際，侵入臺北縣永和市○○路○
    段235 號地下3 樓之情事，惟辯稱：當天伊進入地下室是為
    了找尋有用之廢棄家電用品，作為資源回收，故將車子先停
    放在停車場，且伊之車子後行李廂有1 台30吋的電視，已沒
    有空間放別的東西，伊並沒有拿任何建材物品云云，然查被
    告於警詢時供稱：到地下2 樓發現有另1 鐵捲門關著，無法
    進入，之後有住戶開車出來，便乘機進入停車場，到了地下
    3 樓47號停車位旁發現有堆放很多箱物品，箱子上有很多灰
    塵，伊以為別人不要，就把東西搬上車等語（94年偵字第34
    00號偵查卷第5 頁正面）；於偵查時復供陳：94年2 月8 日
    早上9 點多，在永和市○○路○ 段235 號地下3 樓，伊利用
    車子進出的機會侵入地下室3 樓，伊沒有使用任何工具，是
    徒手竊取本件扣案物等語（同上偵查卷第33頁正面），核與
    被害人洪情結於警詢時陳稱：「我要到停車場開車出門，看
    到一部車號K5-5931 號箱型車從我車位旁開走，我發現堆放
    在車位旁東西少了很多，我就追了出去，因地下2 樓鐵捲門
    被告無法開啟，我攔到被告後，發現我失竊的物品全部在K5
    -5931 號車上」等語相符（同上偵查卷第8 頁），且觀之上
    開失竊建築物品照片，物品外觀均相當新穎，且箱子外觀亦
    不舊，並不像廢棄物品，且依被害人所陳上開被竊建材物品
    價值約新台幣13000 元，價值亦不低，是被告所辯：誤以為
    是別人不要的東西云云，實難置信，此外復有贓物認領保管
    單、臺北縣政府警察局永和分局搜索、扣押筆錄1 份、扣押
    物品目錄表各1 份及上開失竊建築物品照片6 紙等資以佐證
    ，足見被告事後翻異其詞，顯係卸責之詞，委無可採，本案
    事件明確，被告犯行堪予認定，應依法論科。
三、核被告乙○○所為，係犯刑法第320 條第1 項之竊盜罪及同
    法第337 條之侵占脫離本人所持有之物罪。被告先後2 次侵
    占及竊盜犯行，時間緊接，犯罪構成要件相同，顯各基於概
    括犯意反覆為之，均應分別依連續犯之規定論以一罪並均加
    重其刑。又被告所犯上開2 罪間，犯意各別，行為不同，罪
    名互異，應分論併罰。查被告前92年間因故買贓物案件，經
    本院於92年7 月11 日 以92年度簡字第1473號判處有期徒刑
    6 月，並於93年8 月26日縮刑期滿執行完畢等情，有被告之
    臺灣高等法院前案紀錄表在卷可按，其受有期徒之執行完畢
    ，5 年內再犯本件竊盜之有期徒刑以上之罪，為累犯，應就
    其所犯竊盜罪行，依法遞加重其刑（所犯刑法第337 條之罪
    部分不構成累犯）。另原聲請簡易判決處刑意旨，雖僅就被
    告竊取戊○○之機車犯行提起公訴，惟事實欄所述之竊取丙○○之建材用品犯行，業經臺灣板橋地方法院檢察署檢察官
    提起上訴請求併辦，核與原聲請簡易判決處刑竊盜部分之事
    實有裁判上一罪之連續犯關係，應為聲請簡易判決效力所及
    ，本院應一併審理。原審予以論罪科刑，固非無見，惟就臺
    灣板橋地方法院檢察署94年度偵字第3400號移送併案審理之
    被告竊取洪情結建材物品部分犯行，未及審究，尚有未合，
    檢察官上訴意旨執此指摘原判決不當，核有理由，應由本院
    予以撤銷改判。爰審酌被告之品性、智識程度（高中肄業）
    ，犯罪之動機、目的、手段、所生危害及其犯罪後坦承部分
    犯行之態度暨其他一切情狀，分別量處主文所示之刑，並分
    別就有期徒刑部分諭知易科罰金及就罰金刑部分諭知易服勞
    役之折算標準，以資懲儆。扣案機車鑰匙1 支，為被告所有
    供竊取上開機車所用之物，業據被告供明在卷，爰依刑法第
    38 條 第1 項第2 款之規定沒收。
據上論斷，應依刑事訴訟法第455 條之1 第3 項、第369 條第1
項、第364 條、第299 條第1 項前段，刑法第56條、第320 條第
1 項、第337 條、第47條、第41條第1 項前段、第42條第2 項、
第51條第10款、第38條第1 項第2 款，罰金罰鍰提高標準條例第
1 條前段、第2 條，判決如主文。
本案經檢察官孫治平到庭執行職務。
中　　華　　民　　國　　94　　年　　6 　　月　　24　　日
                  刑事第十五庭  審判長法　官  高玉舜
                                      法  官  陳靜茹
                                      法  官  吳幸娥
以上正本證明與原本無異
本件不得上訴。
                                      書記官　洪惠玲
中　　華　　民　　國　　94　　年　　6 　　月　　24　　日
附錄本案論罪科刑法條全文：
中華民國刑法第320條
 (普通竊盜罪、竊佔罪)
意圖為自己或第3 人不法之所有，而竊取他人之動產者，為竊盜
罪，處五年以下有期徒刑、拘役或五百元以下罰金。
意圖為自己或第3 人不法之利益，而竊佔他人之不動產者，依前
項之規定處斷。
前二項之未遂犯罰之。
中華民國刑法第337條
 (侵占遺失物罪)
意圖為自己或第3 人不法之所有，而侵占遺失物、漂流物或其他
離本人所持有之物者，處五百元以下罰金。
